最高法院刑事判決　　　　　　　　　 111年度台上字第2617號
上　訴　人　林銘緯




選任辯護人　葉進祥律師
上列上訴人因違反毒品危害防制條例案件，不服臺灣高等法院臺
南分院中華民國111年1月27日第二審判決（110年度上訴字第891
號，起訴案號：臺灣臺南地方檢察署109年度偵字第14117、1790
4號），提起上訴，本院判決如下：
    主  文
上訴駁回。
    理  由
一、按刑事訴訟法第377 條規定，上訴於第三審法院，非以判決
    違背法令為理由，不得為之。是提起第三審上訴，應以原判
    決違背法令為理由，係屬法定要件。如果上訴理由書狀並未
    依據卷內訴訟資料，具體指摘原判決不適用何種法則或如何
    適用不當，或所指摘原判決違法情事，顯與法律規定得為第
    三審上訴理由之違法情形，不相適合時，均應認其上訴為違
    背法律上之程式，予以駁回。
二、本件原審審理結果，認定上訴人林銘緯有如原判決事實欄所
    載違反毒品危害防制條例之各犯行明確，因而維持第一審經
    比較新舊法，論處上訴人如原判決附表（下稱附表）一所示
    犯行為時販賣第一級毒品共3 罪刑，及相關沒收、追徵價額
    之判決，駁回該部分上訴人在第二審之上訴。已載敘其調查
    、取捨證據之結果及憑以認定犯罪事實之心證理由，並就上
    訴人否認犯行之辯詞及所辯係合資購毒或受託代購毒品等各
    語認非可採，予以指駁及說明。
三、原判決認定上訴人有上開販賣毒品之犯行，係綜合上訴人所
    為於附表一編號1至3所載時地，與購毒者聯繫、見面等之不
    利於己之供述，證人陳俊欽、郭青澍（以上2 人均為購毒者
    ）之證言，扣案之行動電話，附表三編號1至3所示之通訊監
    察錄音譯文，暨案內其他證據資料，相互勾稽，資為判斷上
    訴人與陳俊欽、郭青澍聯繫交易海洛因後，即於附表一各編
    號所示之時、地，見面交毒取款之犯罪事實。並根據上訴人
    阻斷陳俊欽、郭青澍與毒品上游者見面接觸機會，從中居於
    唯一控制毒品交易、上下游間聯繫管道之關鍵地位，藉此透
    過價差、量差等方式牟利等情，說明上訴人如何具備販毒營
    利之意圖，而非合資代購；又依憑陳俊欽、郭青澍證述以相
    約見面及毒品交易暗語聯絡上訴人購買毒品，與交毒取款過
    程，如何與相關通訊監察錄音譯文內容相合，且與一般毒品
    交易為逃避查緝，刻意隱諱談論交易細節，而依事前約定模
    式或默契進行毒品買賣之常情無違，詳為論敘其認定之理由
    及所憑。復本於其證據取捨及判斷證明力之職權行使，就陳
    俊欽、郭青澍關於是否與上訴人合資購毒或委託上訴人代購
    毒品等，所為先後相異或未臻明確之說詞，何以採取其中與
    事實相符之一部，及其他無足為有利於上訴人之認定，依據
    卷證資料，剖析論述。所為論列說明，無悖於經驗法則與論
    理法則，亦非僅以陳俊欽或郭青澍之證詞為唯一證據。再主
    要之事證已臻明確，縱未扣得與販毒相關之價款、毒品等物
    ，仍無礙於上訴人成立上開犯行。上訴意旨泛言其所為至多
    成立幫助施用第一級毒品罪，原判決不採陳俊欽、郭青澍所
    為合資購毒等有利於上訴人之證詞，又未為必要之調查與說
    明，且附表三編號1至3所示通訊監察錄音譯文無足為補強證
    據，指摘原判決認事用法有誤、理由不備、矛盾等語，顯係
    就同一事項持不同見解而為爭辯，難認有據，要非適法之上
    訴第三審理由。
四、刑事訴訟法第163 條已揭櫫調查證據係由當事人主導為原則
    ，法院於當事人主導之證據調查完畢後，認為事實未臻明瞭
    ，有待釐清時，始得斟酌具體個案情形，裁量是否補充介入
    調查。上訴人及其原審辯護人於原審審理期日，並未聲請傳
    喚證人尤國瑋，亦未聲請調查相關人員之手機定位，原審綜
    合全案證據資料，依其採取之證據及所得之心證，既足以認
    定上訴人前開犯行，縱未再為其他無益之調查，究與上訴意
    旨所指應於審判期日調查之證據而未予調查之情形不相適合
    。另原審已依上訴人之聲請傳喚證人李如霖就其合資向陳雅
    弦購毒過程證述完畢，並敘明李如霖所陳不足以證明本件係
    合資購毒之理由。上訴意旨請求再次傳喚李如霖，亦非適法
    。
五、綜合前旨及其他上訴意旨，無非係置原判決所為明白論斷於
    不顧，仍持已為原判決指駁之陳詞再事爭執，或對於事實審
    法院取捨證據與自由判斷證據證明力之職權行使及枝節事項
    ，徒以自己之說詞，任意指為違法，要與法律規定得為第三
    審上訴理由之違法情形，不相適合。本件上訴違背法律上之
    程式，應予駁回。
據上論結，應依刑事訴訟法第395條前段，判決如主文。
中    華    民    國   111    年    6     月    15    日
                  刑事第八庭審判長法  官  何  菁  莪  
                                  法  官  何  信  慶  
                                  法  官  朱  瑞  娟  
                                  法  官  劉  興  浪  
                                  法  官  高  玉  舜  
本件正本證明與原本無異
                                  書記官
中    華    民    國   111    年    6     月    20    日